臺灣臺中地方法院臺中簡易庭民事判決
111年度中簡字第408號
原      告  台新國際商業銀行股份有限公司

法定代理人  尚瑞強  
訴訟代理人  向勃睿  
被      告  周芩安即周曉惠



上列當事人間返還借款事件，於民國111年3月24日言詞辯論終結
，本院判決如下：
    主      文
被告應給付原告新臺幣貳拾參萬玖仟參佰貳拾玖元及自民國一０
五年十二月十一日起至清償日止，按年息百分之十五計算之利息
。
被告應給付原告新臺幣柒萬貳仟柒佰貳拾參元及自民國一０五年
十二月十一日起至清償日止，按年息百分之十五計算之利息。
原告其餘之訴駁回。
訴訟費用由被告負擔。
本判決原告勝訴部分得假執行，被告如以新臺幣參拾壹萬貳仟零
伍拾貳元為原告預供擔保或提存，得免為假執行。
    事實及理由
一、原告起訴聲明請求被告給付新臺幣（下同）47萬6855元及利
    息，後減縮聲明如後開原告聲明所示（見中簡卷第49頁），
    依民事訴訟法第255條第1項第3款規定，應予准許。
二、原告主張：
  ㈠被告前向原告申請現金卡，依約定被告得以金融卡提款或轉
    帳方式貸款額度之現金，並依約定被告應於每月之繳款截止
    日依約繳納每月應還之金額。詎被告於民國96年3月10日最
    後1次繳款後未依約清償本息，經原告屢次催討，均未獲清
    償，截至110年3月11日止，共累計如聲明第1項所示之金額
    未按期給付，依約定書第8條之約定，原告得自應付還本日
    或付息日之翌日起至清償日止，改依年利率20%之計算遲延
    利息，因銀行法第47條之1於104年9月1日施，故自104年9月
    1日後利息改以15%計算。復按約定書第9條之約定，被告已
    喪失期限利益，應即清償所有未償還全部款項。
  ㈡被告於93年6月間向原告申請信用卡使用，依約被告得於特約
    商店記帳消費，但所應負帳款應於繳款截止日前向原告清償
    或以循環信用方式繳付最低應繳金額。詎被告於96年3月15
    日最後1次繳款後未依約清償本息，截至96年7月27日止，尚
    欠如聲明第2項所示之金額未按期給付。依會員約定條款第1
    6條，原告得自應付還本日或付息日之翌日起至清償日止，
    按年利率20%之計算利息，又依104年修正銀行法第47條之1
    第2項規定，自104年9月1日起，銀行辦理信用利率或信用卡
    業務機構辦理信用卡之循環信用利率不得超過年利率15%，
    故104年9月1日起，以年息15%計算利息，復按會員約定條款
    第24條之約定，被告已喪失期限利益，應即清償未償還之全
    部款項。
  ㈢並聲明：⑴被告應給付原告23萬6329元及自96年4月11日起至1
    04年8月31日止，按年息百分之20計算之利息，並自104年9
    月1日起至清償日止，按年息百分之15計算之利息。⑵被告應
    給付原告7萬2723元及自96年7月28日起至104年8月31日止，
    按年息百分之20計算之利息，並自104年9月1日起至清償日
    止，按年息百分之15計算之利息。
三、被告則以：利息已超過5年時效，另被告已聲請更生，尚未
    經法院裁定等語置辯。答辯聲明：駁回原告之訴。
四、得心證之理由：
  ㈠原告主張主張之事實，業據其提出現金卡申請書、信用貸款
    約定書、催收帳卡查詢畫面、現金卡交易紀錄查詢畫面、帳
    戶還款明細查詢畫面、信用卡申請書、帳務查詢明細、本金
    利息簡易計算表、信用卡會員約定條款等件為證（見中簡卷
    第53-97頁），且為被告不爭執，自堪認為真正。
　㈡按請求權，因15年間不行使而消滅。但法律所定期間較短者
    ，依其規定；利息、紅利、租金、贍養費、退職金及其他1
    年或不及1年之定期給付債權，其各期給付請求權，因5年間
    不行使而消滅；消滅時效因起訴而中斷；依督促程序，聲請
    發支付命令，與起訴有同一效力；時效完成後，債務人得拒
    絕給付，民法第125條、第126條、第129條第1項第3款及同
    條第2項第1款、第144條第1項分別定有明文。故消滅時效完
    成之效力，發生拒絕給付之抗辯權，債務人若行使其抗辯權
    ，應認請求權已歸消滅。原告至110年12月10日始提起本件
    訴訟（聲請支付命令），並未主張前有何中斷時效事由，被
    告就利息部分為時效抗辯自屬於法有據，則原告對於上訴人
    僅得請求自105年12月11日起算之遲延利息，至105年12月10
    日以前之遲延利息，因已罹於5年時效，被告得拒絕給付。
五、從而，原告依現金卡契約及信用卡契約之法律關係請求被告
    給付如主文第1、2項所示之本金及利息，為有理由，應予准
    許，逾此部分之請求，為無理由，應予駁回。
六、本件係就民事訴訟法第427條第1項訴訟適用簡易程序為被告
    敗訴之判決，爰依民事訴訟法第389條第1項第3 款規定，依
    職權宣告假執行，並依職權宣告被告預供擔保或提存，得免
    為假執行。
七、本件事證已臻明確，兩造其餘攻擊防禦之方法，核與判決之
    結果不生影響，無庸逐一論究，併此敘明。
八、據上論結，本件原告之訴為一部有理由，一部無理由，依民
    事訴訟法第436條第2項、第79條、第389條第1項第3款、第3
    92條第2項，判決如主文。　
中　　華　　民　　國　　111 　年　　4 　　月　　14　　日
                  臺灣臺中地方法院臺中簡易庭
                                  法  官  熊祥雲
以上正本係照原本作成。
如不服本判決，應於送達後20日內，向本院提出上訴狀並表明上
訴理由，如於本判決宣示後送達前提起上訴者，應於判決送達後
20日內補提上訴理由書（須附繕本），如委任律師提起上訴者，
應一併繳納上訴審裁判費。
中　　華　　民　　國　　111 　年　　4 　　月　　14　　日
                                  書記官  王麗麗